【裁判字號】    97,上易,2079
【裁判日期】    970918
【裁判案由】    竊盜
【裁判全文】
臺灣高等法院刑事判決                97年度上易字第2079號
上  訴  人
即  被  告  丙○○
上列上訴人因竊盜案件，不服臺灣板橋地方法院97年度易字第
129號，中華民國97年3月25日第一審判決（起訴案號：臺灣板橋
地方法院檢察署96年度偵字第27459號），提起上訴，本院判決
如下：
    主  文
上訴駁回。
    事實及理由
一、本案經本院審理結果，認第一審以上訴人即被告丙○○犯刑
    法第320條第1項之竊盜罪，累犯，判處有期徒刑6月，並諭
    知易科罰金折算之標準為新台幣1000元折算1日，扣案之鑰
    匙1串沒收；認事用法及量刑均無不當，應予維持，並引用
    第一審判決書記載之事實、證據及理由（如附件）。
二、被告上訴意旨未具任何理由，空言不服原判決，並稱原審量
    刑過重，為無理由，應予駁回。
三、被告經合法傳喚，無正當理由不到庭，爰不待其陳述逕行判
    決。
據上論結，應依刑事訴訟法第373條、第368條、第371條，判決
如主文。
本案經檢察官黃全祿到庭執行職務。
中    華    民    國    97    年    9     月    18    日
                  刑事第二十庭審判長法  官  楊貴雄
                                    法  官  高愈杰
                                    法  官  林銓正
以上正本證明與原本無異。
不得上訴。
                                    書記官  陳玲憶
中    華    民    國    97    年    9     月    18    日
附件：
臺灣板橋地方法院刑事判決               97年度易字第129號
公  訴  人  臺灣板橋地方法院檢察署檢察官
被      告  丙○○  男37歲（民國○○年○○月○日生）
                    身分證統一編號：Ｚ000000000號
                    住台北縣三重市○○○路560巷15弄9號
                  （現另案於臺灣臺北監獄臺北分監執行中）
上列被告因竊盜案件，經檢察官提起公訴（96年度偵字第27459
號），本院受理後被告為有罪之陳述，改行簡式審判程序，判決
如下：
    主  文
丙○○共同竊盜，累犯，處有期徒刑陸月，如易科罰金，以新臺
幣壹仟元折算壹日。扣案之鑰匙壹串沒收。
    事  實
一、丙○○前於民國92年間因犯傷害罪，經本院於92年9 月23日
    以92年度簡字第2501號判處有期徒刑六月，於92年10月27日
    確定，於93年6 月25日縮刑期滿執行完畢（構成累犯）。又
    於96年間因施用毒品案件，經本院於96年9 月12日以96年度
    簡字第5874號判處有期徒刑三月，於96年10月1 日確定（嗣
    於97年1 月27日入監，現尚執行中）。猶不知悔改，竟於96
    年11月7 日晚上11時30分許，夥同與其有意圖為自己不法所
    有之竊盜犯意聯絡之陳鴻博（到案後另行審結），由丙○○
    騎乘機車搭載陳鴻博，前往臺北縣三重市○○○路560 巷10
    8 號前（穀保家商側門口附近），由丙○○在旁看守把風，
    再經陳鴻博持其所有之鑰匙一串，插入停放於該處，為乙○
    ○所有之車牌號碼9410－DM號自用小貨車之電門鎖頭，並發
    動引擎駛離而竊取之，得手後由陳鴻博駕駛車輛離去。嗣因
    陳鴻博於96年11月8 日凌晨2 時30分許，駕駛該車與陳勁豪
    （到案後另行審結）共同攜帶於客觀上對人之生命、身體、
    安全構成威脅，足供為兇器使用之油壓剪一把，至臺北縣樹
    林市○○街155 巷口，竊取甲○○所有之高壓電線十綑，為
    甲○○發覺報警當場查獲陳勁豪（陳鴻博趁隙逃逸），並扣
    得陳鴻博所有供行竊前述自用小貨車所用之鑰匙一串，始循
    線查悉上情。
二、案經臺北縣政府警察局樹林分局報請臺灣板橋地方法院檢察
    署檢察官偵查起訴，經改依簡式審判程序審理。
    理  由
一、上揭犯罪事實，業據被告丙○○於本院審理時坦承不諱，核
    與被害人乙○○於警詢時之指述相符，又有贓物認領保管單
    一件、現場及贓物照片八幀附卷可稽，且有共同被告陳鴻博
    所有供竊盜所用之鑰匙一串扣案可證，足認被告自白與事實
    相符，罪證明確，犯行洵堪認定。
二、核被告所為，係犯刑法第320 條第1 項之竊盜罪。被告與陳
    鴻博間，就本件竊盜犯行，具有犯意聯絡及行為分擔，為共
    同正犯。查被告前於92年間因犯傷害罪，經本院於92年9 月
    23日以92年度簡字第2501號判處有期徒刑六月，於92年10月
    27日確定，於93年6 月25日縮刑期滿執行完畢，有臺灣高等
    法院被告前案紀錄表附卷可按，其於有期徒刑執行完畢後五
    年之內故意再犯本案之罪，係屬累犯，應依刑法第47條第1
    項規定，加重其刑。爰審酌被告年值青壯，不思正道取財，
    貪慾圖便，苟且偷盜，犯罪所得非微，惟於犯罪後尚能坦承
    犯行等一切情狀，量處如主文所示之刑，並諭知易科罰金之
    折算標準，以示懲儆。
三、扣案之鑰匙一串，係共犯陳鴻博所有且供本件共同竊盜所用
    之物，業經被告丙○○供認在卷，爰依刑法第38條第1 項第
    2 款規定，併予宣告沒收。
據上論斷，應依刑事訴訟法第273 條之1 第1 項、第299 條第1
項前段，刑法第28條、第320 條第1 項、第47條第1 項、第41條
第1 項前段、第38條第1 項第2 款，刑法施行法第1 條之1 ，判
決如主文。
本案經檢察官劉仕國到庭執行職務
中    華    民    國    97    年    3     月    25    日
                  刑事第一庭    法  官  張江澤
以上正本證明與原本無異。
如不服本判決，應於判決送達後10日內，向本院提出上訴狀。
                                書記官  林怡秀
中    華    民    國    97    年    3     月    25    日
附錄本案論罪科刑法條全文：
刑法第320條
意圖為自己或第三人不法之所有，而竊取他人之動產者，為竊盜
罪，處五年以下有期徒刑、拘役或五百元以下罰金。
意圖為自己或第三人不法之利益，而竊佔他人之不動產者，依前
項之規定處斷。
前二項之未遂犯罰之。


司法院資訊處製作；財團法人民間司法改革基金會備份。
